【裁判字號】    90,交上易,826
【裁判日期】    900712
【裁判案由】    過失致死
【裁判全文】
臺灣高等法院臺中分院刑事判決                    九十年度交上易字第八二六號
    上  訴  人  臺灣台中地方法院檢察署檢察官
    被      告  丙○○
    選任辯護人  陳芝荃
                宋永祥
右上訴人因被告過失致死案件，不服台灣台中地方法院八十九年度交易字第三二０號
，中華民國九十年二月二十二日第一審判決（起訴案號：台灣台中地方法院檢察署八
十九年度偵字第八０四七號），提起上訴，本院判決如左：
      主  文
上訴駁回。
      事實及理由
一、本案經本院審理結果，認第一審判決諭知被告無罪，認事用法並無不當，應予維
    持，並引用第一審判決書記載之證據及理由（如附件）。
二、經查：(1)本件之道路交通事故調查報告表所示肇事現場機車道上八‧二公尺之刮
    地痕，業據證人即處理本件肇事現場之警員甲○○於原審審理中到庭證述明確，
    （原審卷第四七之一頁），於本院調查中復據其到庭證稱其在照片（指偵查卷內
    所附照片）上以藍筆標示刮地痕之部分，確屬刮地痕無誤，並證稱現場之刮地痕
    不是沒有間斷的一條直線，而是有間斷的，憑其經驗，煞車痕與刮地痕尚能分辨
    等語在卷，（本院卷第八十八頁）。(2)肇事當時，被告之Ａ九─九七四三號自用
    小客車所停位置，未依車輛順行方向緊靠道路右側停車，而佔及機車道，固有違
    道路交通安全規則第一百十二條第十款前段之規定，惟依上開道路交通事故調查
    報告表所示，本件肇事路段之機車道寬度為一‧六公尺，依卷內照片所示，被告
    之自用小客車，僅左側車輪佔及機車道之右側邊緣部分，衡情尚難認已阻礙被害
    人洪味權機車之通行，有道路交通事故調查報告表及照片附卷可稽，（相驗卷第
    十六頁、第五十二、五十三頁；本院卷第七十一頁）。(3)依卷證資料所示，被告
    之自用小客車並無足以阻礙被害人洪味權機車通行之情形，亦無任何積極證據足
    認被害人洪味權機車之滑倒與被告上開違規停車間有相當因果關係。
三、按(1)機車之煞車痕與其滑倒後所造成之刮地痕，就肇事現場為實地觀察，對一般
    人而言，應非屬難事，對於處理肇事現場之警員而言，其有無為正確觀察與判斷
    之能力，似無得以妄加懷疑之理由，關於上開道路交通事故調查報告表所示八‧
    二公尺之刮地痕，究其實際係屬刮地痕或煞車痕，謂事後就照片而為觀察及推斷
    所得結果，將比處理本件肇事現場之警員就實地觀察所得之結果正確，顯然不合
    情理。(2)依卷內照片所示，被害人洪味權機車倒地之位置，大部係在機車道上，
    僅機車尾部小部分橫倒在快車道上，道路交通事故調查報告表所繪之機車倒地位
    置全部均在快車道上，固與實情未盡符合，惟臺灣省台中縣區車輛行車事故鑑定
    委員會之鑑定意見，係就警圖（按即上開道路交通事故調查報告表所繪肇事現場
    略圖）、筆錄、照片等資料分析研判所得結論，上開照片所示機車之倒地位置，
    顯然已參酌在內，有該鑑定委員會函可稽，（相驗卷第三十二頁），且原審法院
    送請臺灣省車輛行車事故鑑定委員會覆議時，係將相驗卷、偵查卷、原審卷全部
    檢送覆議，所有相關之照片包括告訴人自行提出之部分在內，均已一併檢送，有
    原審法院函稿在卷可稽，（原審卷第七十一頁）。(2)犯罪事實依法應依證據認定
    之，不得僅以被告之反證不成立，持為認定犯罪之依據，最高法院二十一年上字
    第四七四號判例意旨揭示甚詳。告訴人謂上開道路交通事故調查報告表所繪被害
    人機車倒地之位置、及所標示之刮地痕，均與實情不符，原鑑定機關所為之鑑定
    報告尚有可議，且被告供稱案發當時，係警察叫其將車開走，其始將車開走一節
    ，核與證人即處理本件肇事現場之警員甲○○所證不符，被告所辯本件車禍與其
    無關，殊屬可疑云云，尚無可採，其聲請本院履勘現場，並聲請對被告為測謊鑑
    定，及就本件之肇事責任重行送請鑑定，本院認均無再行履勘、測謊、及重行送
    請鑑定之必要。
四、檢察官上訴意旨循告訴人之請求，略以本件車禍被告顯有過失等語，指摘原判決
    不當，難謂有理由，應予駁回。
五、原審判決理由欄第一項第五、六行中所載：「：：：，然因機車道上散步砂土，
    ：：：」，應係「：：：，然因機車道上散佈砂土，：：：」之誤，爰併予更正
    。
六、據上論斷，應依刑事訴訟法第三百七十三條、第三百六十八條，判決如主文。
本案經檢察官乙○○到庭執行職務。
中       華       民       國   九  十    年     七      月    十二     日
                                臺灣高等法院臺中分院刑事第十庭
                                      審判長法  官  林  照  明
                                            法  官  李  寶  堂
  法  官  蕭  廣  政
右正本證明與原本無異。
不得上訴。
                                            書記官    錫  彬
中       華       民       國   九  十    年     七      月    十三     日
                                                                        Ｋ


司法院資訊處製作；財團法人民間司法改革基金會備份。
